【裁判字號】    89,易,1020
【裁判日期】    890421
【裁判案由】    就業服務法
【裁判全文】
臺灣板橋地方法院刑事判決                        八十九年度易字第一二號
    公  訴  人  臺灣板橋地方法院檢察署檢察官
    被      告  甲○○
右列被告因違反就業服務法案件，經檢察官提起公訴（八十九年度偵字第一六二七號
），本院判決如左：
    主  文
甲○○違反雇主不得聘僱未經許可之外國人之規定，其聘僱人數為一人，科罰金新臺
幣肆萬元，如易服勞役，以新台幣玖佰元即銀元佰元折算壹日。
    事  實
一、甲○○明知雇主不得聘僱或留用未經許可之外國人，竟自民國八十八年十月二十
    日起，以每日薪資新台幣（下同）一千元之代價，聘僱未經許可之緬甸人ＫＨＩ
    Ｎ  ＴＵＮ，在台北縣三重市○○路一二九號旁之工地，從事水電工作十七天。
    迄八十八年十一月二十二日，在台北縣中和市○○街四四二號前為警查獲，始查
    悉上情。
二、案經臺北縣警察局中和分局報告臺灣板橋地方法院檢察署檢察官偵查起訴。
    理  由
一、訊據被告甲○○雖坦承僱用ＫＨＩＮ  ＴＵＮ工作之事實，惟辯稱：其認為ＫＨ
    ＩＮ  ＴＵＮ有身分證，不知其係持護照入境云云。經查ＫＨＩＮ  ＴＵＮ係緬
    甸人，持探親護照入境，並以日薪一千元之價格，受雇於甲○○，在台北縣三重
    市○○路一二九號旁工地，從事水電工作十七天之事實，業據證人ＫＨＩＮ  Ｔ
    ＵＮ於警訊中證述綦詳，並有外僑入出境記錄端末查詢報表一紙在卷可參。而被
    告於偵查及審理中均供稱：其向ＫＨＩＮ  ＴＵＮ要身分證，ＫＨＩＮ  ＴＵＮ
    都拿不出來等語，足見被告應可推知ＫＨＩＮ  ＴＵＮ並無身分證，以致無法提
    出。是其所辯，顯不可採。本件事證明確，被告犯行堪予認定
二、按外國人未經雇主申請許可，不得在中華民國境內工作，又雇主不得聘僱未經許
    可之外國人，就業服務法第四十二條、第五十三條第一款分別定有明文。被告聘
    僱未經申請許可之外國人一人工作，核其所為係違反就業服務法第五十三條第一
    款之規定，應依同法第五十八條第一項前段處斷。爰審酌被告前無任何犯罪科刑
    之紀錄，素行尚佳，此有台灣高等法院檢察署刑案紀錄簡覆表一份附卷可稽，犯
    罪之動機、目的、手段、所生危害，及犯罪後之態度等一切情狀，量處如主文所
    示之刑，並諭知易服勞役之折算標準，以資懲儆。
據上論斷，應依刑事訴訟法第二百九十九條第一項前段，就業服務法第五十八條第一
項前段、第五十三條第一款，刑法第十一條前段、第四十二條第二項，罰金罰鍰提高
標準條例第二條，現行法規所定貨幣單位折算新臺幣條例第二條，判決如主文。
本案經檢察官陳明珠到庭執行職務
中      華      民      國    八十九    年      四      月    二十一    日
                                      臺灣板橋地方法院刑事第五庭
                                          法  官  李世華
右正本證明與原本無異。
如不服本判決，應於判決送達後十日內，向本院提出上訴狀。
                                          書記官  卓聖智
中      華      民      國    八十九    年      四      月    二十五    日
附錄本案論罪科刑法條全文：
就業服務法第五十八條第一項前段
違反第五十三條第一款、第二款或第三款規定，其聘僱或留用之人數為一人者，處六
月以下有期徒刑、拘役或科或併科新台幣九萬元以下罰金；其聘僱或留用人數為二人
以上者，處三年以下有期徒刑、拘役或科或併科新台幣三十萬元以下罰金。
法人之代表人、法人或自然人之代理人、受雇人或其他從業人員，因執行業務犯前項
之罪者，除處罰其行為人外，對該法人或自然人亦科以前項之罰金。
就業服務法第五十三條第一款
雇主不得有左列行為：
一、聘僱或留用未經許可或許可失效之外國人。
二、以本人名義聘僱外國人為他人工作。
三、未經許可聘僱或留用他人所申請聘僱之外國人。
四、指派所聘僱之外國人從事申請許可以外之工作。


司法院資訊處製作；財團法人民間司法改革基金會備份。
